臺灣雲林地方法院刑事判決
111年度交訴字第79號
公  訴  人  臺灣雲林地方檢察署檢察官
被      告  劉秉康


上列被告因公共危險案件，經檢察官提起公訴（111年度調偵字
第252號），被告於準備程序進行中就被訴事實為有罪之陳述，
本院合議庭裁定改由受命法官獨任以簡式審判程序審理，判決如
下：
    主  文
劉秉康犯駕駛動力交通工具發生交通事故，致人傷害而逃逸罪，
處有期徒刑陸月，如易科罰金，以新臺幣壹仟元折算壹日。
    事  實
一、劉秉康於民國110年12月14日8時40分許，駕駛某無車牌號碼
  &0000; 之藍色拼裝車，沿雲林縣斗六市斗工一路由南往北方
    向行駛 ，行至雲林縣斗六市斗工一路與斗工八路路口右轉
    彎時，本應注意應先顯示車輛前後之右邊方向燈光，且轉彎
    車應讓直行車先行，而當時天候晴、日間自然光線、柏油路
    面乾燥、無缺陷、無障礙物而視距良好，無不能注意之情事
    ，竟疏未注意，未顯示右轉方向燈即貿然右轉彎，適邱淑婷
    騎乘車牌號碼000-0000號普通重型機車，沿雲林縣斗六市斗
    工一路由南往北方向行駛於劉秉康拼裝車右側之慢車道上，
    邱淑婷因閃避不及，遭劉秉康之拼裝車右側車身撞擊並當場
    人車倒地，並於倒地後再次遭該拼裝車之右後車輪撞擊，邱
    淑婷因上開連續撞擊而受有創傷性蜘蛛網膜下腔出血、顱骨
    骨折、右下肢開放性傷口等傷害（過失傷害部分，本院另為
    公訴不受理判決），劉秉康明知上開車禍撞擊力道非輕，顯
    可預見邱淑婷因車禍撞擊倒地受傷，僅撥打119報案電話通
    報本案車禍事故發生，惟仍未採取救護或其他必要措施，亦
    未等待警方人員到場處理，或得邱淑婷之同意，復未留下日
    後可聯繫之資料，而基於駕駛動力交通工具致人受傷而逃逸
    之故意，逕行駕車離去，嗣經警據報循線查獲上情。
二、案經邱淑婷訴由雲林縣警察局斗六分局報告臺灣雲林地方檢
    察署檢察官偵查起訴。
    理  由
壹、程序部分：
    被告劉秉康所犯之罪，非死刑、無期徒刑、最輕本刑為3年
    以上有期徒刑之罪，其於準備程序中就前揭被訴事實為有罪
    之陳述，經告知簡式審判程序之旨，並聽取其與公訴人之意
    見後，本院合議庭認無不得或不宜改依簡式審判程序進行之
    情事，依刑事訴訟法第273條之1第1項規定，裁定由受命法
    官獨任進行簡式審判程序，是本案之證據調查，依刑事訴訟
    法第273條之2規定，不受同法第159條第1項、第161條之2、
    第161條之3、第163條之1及第164條至第170條規定之限制，
    合先敘明。
貳、實體部分：
一、認定犯罪事實所憑之證據及理由：
　　上開犯罪事實，業據被告劉秉康於本院審理中坦承不諱（本
    院卷第134、142頁），核與證人即告訴人邱淑婷於警詢、偵
    訊之指述相符（警卷第13頁至第17頁、偵卷第43頁至第48頁
    ），並有國立臺灣大學醫學院附設醫院雲林分院診斷證明書
    1份（警卷第21至23頁）、雲林縣警察局斗六分局道路交通
    事故現場圖、道路交通事故調查報告表㈠㈡（警卷第29至33頁
    ）、車禍現場照片1份（警卷第55至69頁）、雲林縣警察局
    刑案現場勘查採證報告表暨現場勘察照片1份（警卷第71至9
    4頁）、車籍資料查詢結果1份（警卷第107至111頁）、檢察
    官勘驗筆錄1份（偵卷第46頁）、交通部公路總局嘉義區監
    理所111年6月1日嘉監鑑字第1110136166號函暨嘉雲區車輛
    行車事故鑑定會鑑定意見書（調偵卷第37至41頁），足認被
    告上開任意性之自白與事實相符，本案事證明確，被告犯行
    洵堪認定，應依法論科。
二、論罪科刑：
　㈠核被告劉秉康所為，係犯刑法第185條之4第1項前段之肇事致
    人傷害逃逸罪。
　㈡爰以行為人之責任為基礎，審酌被告駕駛上開車輛肇生前述
    交通事故，致告訴人受有前揭傷勢後，僅撥打119報案電話
    通報本案車禍事故發生，惟仍未採取救護或其他必要措施，
    亦未等待警方人員到場處理，旋即離開，殊為不該；惟念其
    犯後已坦承犯行，復與告訴人達成調解，有本院調解筆錄為
    憑（見本院卷第105頁），併參酌被告之動機、目的、駕車
    肇事後逃逸所造成之危險程度、素行，暨其於本院審理時自
    陳之智識程度、職業、生活及家庭經濟狀況（見本院卷第14
    4至145頁）等一切情狀，量處如主文所示之刑，並諭知易科
    罰金之折算標準。
據上論斷，依刑事訴訟法第273 條之1第1項、第299 條第1 項前
段，刑法第2條第1項但書、第185 條之4第1項前段、第41條第1
項，刑法施行法第1 條之1第1項，判決如主文。
本案經檢察官許黃立宇提起公訴並到庭執行職務。　
中　　華　　民　　國　　111 　年　　11 　　月　　30　 日
                  刑事第四庭  法  官   吳昆璋
以上正本證明與原本無異。
如不服本判決應於收受判決後20日內向本院提出上訴書狀，並應
敘述具體理由；其未敘述上訴理由者，應於上訴期間屆滿後20日
內向本院補提理由書（均須按他造當事人之人數附繕本）「切
勿逕送上級法院」。
                              書記官   詹惠如
中　　華　　民　　國　　111 　年　　11　　月　　30　　日
附錄本案論罪科刑法條全文：
中華民國刑法第185條之4
駕駛動力交通工具發生交通事故，致人傷害而逃逸者，處6月以
上5年以下有期徒刑；致人於死或重傷而逃逸者，處1年以上7年
以下有期徒刑。
犯前項之罪，駕駛人於發生交通事故致人死傷係無過失者，減輕
或免除其刑。